【裁判字號】    98,交聲,1687
【裁判日期】    980525
【裁判案由】    違反道路交通管理處罰條例聲明異議
【裁判全文】
臺灣臺北地方法院交通事件裁定        98年度交聲字第1687號
原處分機關  交通部公路總局臺北區監理所
異  議  人
即受處分人  甲○○
上列異議人即受處分人因違反道路交通管理處罰條例案件，對於
交通部公路總局臺北區監理所於中華民國九十八年三月三十一日
所為之處分（北監自裁字第裁四０─Ｚ00000000號），
聲明異議，本院裁定如下：
    主  文
異議駁回。
    理  由
一、按汽車行駛高速公路、快速公路，或設站管制之道路，不遵
    使用限制、禁止、行車管制及管理事項之管制規則，而未依
    規定行駛路肩，處汽車駕駛人新臺幣（下同）三千元以上六
    千元以下罰鍰，道路交通管理處罰條例第三十三條第一項第
    九款規定甚詳；又依同法第六十三條第一項第一款規定，汽
    車駕駛人違反道路交通管理處罰條例第三十三條第一項之規
    定者，應記違規點數一點。此外，汽車行駛於高速公路，未
    依規定行駛路肩，嗣為警舉發，而在舉發違反道路交通管理
    事件通知單上所載之應到案日期前聽候裁決，經主管機關調
    查後仍認定其有上開違規行為者，依違反道路交通管理事件
    統一裁罰基準表之規定，需對汽車駕駛人處以四千元之罰鍰
    ，並記違規點數一點。
二、本件受處分人即異議人甲○○，於民國九十八年二月三日二
    十一時四十五分許，駕駛駕駛車牌號碼九九八五─ＤＪ號自
    用小客車，在國道三號公路南下安坑出口匝道處，未依規定
    行駛匝道外側路肩，經內政部警政署國道公路警察局第九警
    察隊木柵分隊警員以受處分人有道路交通管理處罰條例第三
    十三條第一項第九款之違規行為掣發內政部警政署國道公路
    警察局公警局交字第Ｚ00000000號舉發違反道路交
    通管理事件通知單予以舉發，嗣受處分人於舉發通知單上所
    載應到案日期（九十八年二月十八日）前向原處分機關即交
    通部公路總局臺北區監理所申訴，原處分機關函請舉發機關
    調查結果，仍認受處分人有上開違規行為，乃依道路交通管
    理處罰條例第三十三條第一項第九款、第六十三條第一項第
    一款，於九十八年三月三十一日以北監自裁字第裁四０─Ｚ
    00000000號裁決書裁處受處分人罰鍰四千元，並記
    違規點數一點。
三、受處分人聲明異議意旨略以：伊行駛至往安坑方向匝道時，
    因見匝道口放置一排施工用三角錐，警車停放在紅綠燈號誌
    下，而匝道出口路段已大排長龍，致伊以為可能為道路施工
    或係發生交通事故，員警除未適時調整右線車道疏通擁塞路
    段讓用路人順暢通行外，也因當時現象，而有入人於罪之嫌
    ，故原處分有所違誤云云。
四、經查：本件受處分人於九十八年二月三日二十一時四十五分
    許，駕駛車牌號碼九九八五─ＤＪ號自用小客車，在國道三
    號公路南下安坑出口匝道處（往安坑方向），未依規定行駛
    匝道外側路肩，經內政部警政署國道公路警察局第九警察隊
    木柵分隊警員以受處分人有道路交通管理處罰條例第三十三
    條第一項第九款之違規行為掣發內政部警政署國道公路警察
    局公警局交字第Ｚ00000000號舉發違反道路交通管
    理事件通知單予以舉發等情，除受處分人對於伊確有駕駛上
    開自用小客車行駛於匝道外側路肩一事，不表爭執外，復有
    舉發違反道路交通管理事件通知單、現場錄音光碟資料及本
    院勘驗光碟內容等件在卷可證，是受處分人確有上開違規事
    實，堪以認定。受處分人雖以前詞置辯，惟受處分人違規之
    時，違規地點雖確有道路施工及擺放交通錐之情形，然並未
    影響出口匝道，此有內政部警政署國道公路警察局第九警察
    隊九十八年三月九日公警九交字第０九八０九七０五０四號
    函一紙在卷可證；且依受處分人自行繪製之現場圖，安坑出
    口匝道處往安坑方向，雖有堵車現象，然該處之車輛，均依
    序等候無行駛路肩之情形，受處分人亦無法舉證伊有行駛路
    肩之正當理由，是自難解免其違規責任。
五、綜上所述，本件受處分人有前揭違規行為，原處分機關依道
    路交通管理處罰條例第三十三條第一項第九款、第六十三條
    第一項第一款規定，裁處受處分人罰鍰四千元，並記違規點
    數一點，核無違誤，本件受處分人之異議為無理由，自應將
    其異議駁回。
據上論斷，應依道路交通案件處理辦法第十九條，裁定如主文。
中    華    民    國    98    年    5     月    25    日
                    交通法庭  法  官  劉素如
上正本證明與原本無異。
如不服本裁定，應於裁定送達後5 日內向本院提出抗告狀。
                              書記官  陳育君
中    華    民    國    98    年    5     月    25    日


司法院資訊處製作；財團法人民間司法改革基金會備份。
